---
title: "Caracterización de los Departamentos de Uruguay"
author: "Transforma Uruguay"
date: "2018/8/30"
output:
  xaringan::moon_reader:
    lib_dir: libs
    nature:
      highlightStyle: github
      highlightLines: true
      countIncrementalSlides: false
---

```{r setup, include=FALSE}
options(htmltools.dir.version = FALSE, cache = TRUE, echo = FALSE)
library(here)
source(here('src','pca.R'))
source(here('src','visual.R'))
source(here('src', 'mapas.R'))

```


# Objetivos


--

- Importancia de usar indicadores para tomar definiciones de asignación de recursos


--

- Redundancia en el set de indicadores disponible (pib per cápita, desarrollo humano, subempleo, etc.)

--

- Metodología para aprovechar la información disponible

--

- Agrupación de los departamentos de Uruguay en grupos de departamentos con valores similares de los indicadores analizados.

---
class: center
# Grupo 1


Montevideo

---
class:  center
# Grupo 2 


Canelones

---
class: center
# Grupo 4: Rezagados

.pull-left[

```{r, echo = FALSE}
clusters <- select(deptos, depto, grupo_2) %>% filter(grupo_2 == 4)

tabla <- knitr::kable(clusters, caption = NULL) %>%
  kable_styling("striped", full_width = F) 
 
gsub("<thead>.*</thead>", "", tabla)
  
```
]

.pull-right[
```{r, echo = FALSE}
mp_rezagados
```

]

---
class: center
# Grupo 2: Intermedios

.pull-left[
```{r, echo = FALSE}
clusters <- select(deptos, depto, grupo_2) %>% filter(grupo_2 == 2)

tabla <- knitr::kable(clusters, caption = NULL) %>%
  kable_styling("striped", full_width = F) 

gsub("<thead>.*</thead>", "", tabla)
  
```
]

.pull-right[
```{r, echo = FALSE}
mp_intermedios
```

]
---
class: center
# Grupo 5: Despegados

.pull-left[
```{r, echo = FALSE}
clusters <- select(deptos, depto, grupo_2) %>% filter(grupo_2 == 5)

tabla <- knitr::kable(clusters, caption = NULL) %>%
  kable_styling("striped", full_width = F)

gsub("<thead>.*</thead>", "", tabla)
  
```
]

.pull-right[
```{r, echo = FALSE}
mp_despegados
```

]

---
class: middle, center

# Clústers y Componentes Principales



```{r, echo = FALSE}
g_ind_2
```

---
class: middle, center
# PIB per cápita

```{r, echo = FALSE}
pib
```

---
class: middle, center
# Subempleo

```{r, echo = FALSE}
sub
```
---
class: middle, center
# Informalidad

```{r, echo = FALSE}
infor
```
---
class: middle, center
# Uso de Celulares

```{r, echo = FALSE}
celular
```
---
class: middle, center
# Autoempleo

```{r, echo = FALSE}
autoempleo
```
---
class: middle, center
# Uso de TICS

```{r, echo = FALSE}
pc_laptop
```